臺灣臺中地方法院刑事判決　　　　　　　　　　　　　九十一年度易字第六五二號
　　公　訴　人　臺灣臺中地方法院檢察署檢察官
　　被　　　告　乙○○
　　　　　　　　戊○○
　　　　　　　　丙○○
　　右　一　人
　　選任辯護人　熊賢祺
右列被告等因妨害自由等案件，經檢察官提起公訴（九十年度偵字第二０一六一號、
九十一年度偵字第三五六號），本院判決如左：
    主  文
乙○○、戊○○共同以強暴妨害人行使權利，各處拘役拾日，如易科罰金，均以
佰元折算壹日。其餘被訴傷害罪部分，均公訴不受理。
丙○○公訴不受理。
    事  實
一、乙○○之妻甲○○與丙○○之間有借款新臺幣（下同）一百餘萬元之債務糾紛，
    二人約定於民國九十年十月十一日下午，在臺中市○○區○○路七九三號禾多風
    味茶饌餐飲店商討解決債務問題，乙○○因欲送友人戊○○返回居住處，約於當
    日下午近五時許，至上開餐飲店，向其妻甲○○拿汽車鑰匙。乙○○見丙○○在
    場乃質問丙○○打算如何處理該筆債務，並拿起丙○○已交付給甲○○之支票查
    看，發現該張面額一百四十萬元之支票，已超過票載之發票日甚久，雙方因而發
    生口角，丙○○打算以其所有之行動電話報警，乙○○、戊○○見狀，即共同基
    於妨害人行使權利之犯意聯絡，動手加以制止，先由乙○○在店內將丙○○行動
    電話撥打落地，丙○○拾起該支行動電話，走出至店外騎樓，戊○○亦跟隨出去
    ，再撥落丙○○之行動電話至地面，二人並合力將丙○○抱住，以此強暴行為，
    妨害丙○○行使其之權利。
二、案經丙○○訴由臺中市警察局第四分局報請臺灣臺中地方法院檢察署檢察官偵查
    起訴。
    理  由
一、訊據被告乙○○、戊○○固供稱有於右揭時地與被告丙○○間因支票之事發生爭
    執，但矢口否認有撥落被告丙○○之行動電話掉地而阻止其報警之行為，被告乙○○辯稱：因丙○○當時很兇，又到店外打電話要叫人來，伊叫他坐下來好好談
    ，他揮動手臂自己將行動電話掉到地上云云；被告戊○○辯稱：當時場面很亂，
    丙○○說要打電話叫兄弟來，伊沒有出手撥他的行動電話，電話可能是他自己掉
    到地上云云。惟查，被告丙○○於於九十一年四月十六日本院審理時陳稱：「．
    ．．我就要打電話報警，我用和信電訊0000000000號行動電話打，連
    續打了二通，打第一通時乙○○將我的行動電話打掉，我就撿起電話到外面打第
    二通，這通有打通，戊○○又出來打掉我的行動電話，乙○○也出來從後面夾住
    我的雙手，不讓我打電話。」等語，核與其於警訊、偵查時所述一致，並無瑕疵
    。又證人即禾多風味茶饌餐飲店之負責人丁○○於九十一年三月二十八日本院審
    理時具結證稱：「（是否看到有人打行動電話，被另一人將行動電話打到地上？
    ）在他們發生互毆之前，我有看到一個人走到店外在打行動電話，另外有兩個人
    走在他旁邊跟他爭執，後來該兩人將他的行動電話撥打掉在地上，之後他們再進
    到店內發生爭執並互毆。」等語，是證人丁○○之證詞與同案被告丙○○之陳述
    內容相符，亦無齟齬之處，足可採信。綜上，被告二人前開辯詞，要屬事後卸責
    之詞，實難採信，事證明確，其二人以強暴方式妨害他人行使其報警處理糾紛之
    權利之行為，洵堪認定。
二、核被告乙○○、戊○○行為，係犯刑法第三百零四條第一項以強暴妨害他人行使
    權利罪。被告乙○○與戊○○間就上開妨害自由犯行，有犯意聯絡及行為之分擔
    ，均為共同正犯。爰審酌被告二人上開所為，妨害被告丙○○行使其之權利，惟
    念及本案係因支票糾紛所致，被告二人撥落行動電話之行為手段惡性尚非嚴重等
    一切情狀，分別量處如主文所示之刑，並均諭知易科罰金之折算標準。
三、公訴意旨略以：被告乙○○與戊○○基於普通傷害之犯意聯絡，與亦基於普通傷
    害犯意之被告丙○○於民國九十年十月十一日下午五時許，在前開禾多風味茶饌
    餐飲店，因支票之事而互毆，被告乙○○與戊○○二人旋即漸感不敵，被告戊○○拿取石頭欲砸丙○○，被其閃過，繼之雙方又互持椅子敲擊、對峙，數分鐘後
    ，又有另兩名與被告乙○○、戊○○同夥之不詳姓名成年男子衝過來加入鬥毆，
    並各自拿起桌上之生啤酒杯為武器，被告乙○○等四人合力與被告丙○○再次發
    生激烈衝突，最後被告丙○○被打倒在地，致被告丙○○受有頭臉挫傷、胸部挫
    傷、臉及上唇有約七公分之撕裂傷之傷害，而被告乙○○則受有頭部挫傷併頭皮
    血腫、胸壁挫傷併肋膜、疑似下頷骨骨裂之傷害，被告戊○○受有左手裂傷併肌
    腱斷裂之傷害。因認被告三人均犯刑法第二百七十七條第一項之普通傷害罪等語
    。按告訴乃論之罪，告訴人於第一審辯論終結前得撤回其告訴，又告訴經撤回者
    ，應諭知不受理之判決，並得不經言詞辯論為之，刑事訴訟法第二百三十八條第
    一項、第三百零三條第三款、第三百零七條，分別定有明文。經查，本案被告三
    人所犯之傷害案件，公訴人認係犯刑法第二百七十七條第一項之傷害罪，依同法
    第二百八十七條前段之規定，須告訴乃論。茲據告訴人即被告三人於本院第一審
    辯論終結前，當庭均撤回其告訴，依照上開說明，本件爰不經言詞辯論，諭知不
    受理之判決。
據上論斷，應依刑事訴訟法第二百九十九條第一項前段、第三百零三條第三款、第三
百零七條，刑法第二十八條、第三百零四條第一項、第四十一條第一項前段，罰金罰
鍰提高標準條例第一條前段、第二條，判決如主文。
本案經檢察官林樹蘭到庭執行職務
中      華      民      國      九十一      年      五    月    廿一    日
                                臺灣臺中地方法院刑事第四庭
                                        法  官  楊  真  明
右正本證明與原本無異。
如不服本判決，應於送達後十日內向本院提出上訴狀（須附繕本），上訴於臺灣高等
法院臺中分院。
                                        書記官
中      華      民      國      九十一      年      五    月    廿二    日
附錄本判決論罪科刑法條
中華民國刑法第三百零四條：
  以強暴、脅迫使人行無義務之事或妨害人行使權利者，處三年以下有期徒刑、拘役
  或三百元以下罰金。
  前項之未遂犯罰之。
